【裁判字號】    91,簡上,153
【裁判日期】    920716
【裁判案由】    傷害
【裁判全文】
臺灣士林地方法院刑事判決                        九十一年度簡上字第一五三號
    上  訴  人  臺灣士林地方法院檢察署檢察官
    被      告  乙○○
右上訴人因被告傷害案件，不服本院於中華民國九十一年八月二十六日所為九十一年
度簡字第一四三號第一審刑事簡易判決（聲請簡易判決處刑案號：臺灣士林地方法
院檢察署九十一年度偵字第六七四三號），提起上訴，本院管轄第二審之合議庭判決
如左：
    主  文
原判決撤銷。
乙○○傷害人之身體，處有期徒刑參月，如易科罰金，以參佰元折算壹日。
    事  實
一、乙○○因其女友曾與甲○○約會，心有不滿，遂於民國九十一年六月一日晚上十
    一時五十分許前往台北市北投區○○○路○段九八號某卡拉ＯＫ店欲找甲○○理
    論，乙○○一進入屋內即拿起桌上玻璃茶壺欲張聲勢，二人旋即發生口角衝突及
    相互為肢體拉扯，其間乙○○乃基於傷害之接續犯意，以拳頭揮打甲○○左眼部
    位二下，致甲○○受有左眼鈍挫傷、瘀腫、併玻璃體出血及眼球表淺挫傷、左頰
    鈍挫傷等傷害。
二、案經甲○○訴由台北市政府警察局北投分局報告台灣士林地方法院檢察署檢察官
    偵查後聲請簡易判決處刑。
    理  由
一、訊據被告乙○○，固坦承於前揭時、地與告訴人甲○○發生口角衝突及肢體拉扯
    ，當場並以拳頭毆打告訴人之事實不諱，惟辯稱：案發當天係因告訴人先將伊推
    至牆邊，並毆打伊，伊才出拳毆打告訴人左顴骨部位一下云云。惟經查：
(一)被告右揭犯行，業據告訴人迭於警局初詢、偵查中及本院審理時指訴詳確，並有
    記載案發後次日告訴人前往馬偕紀念醫院驗傷，驗得受有事實欄所載傷害之診斷
    證明書原本一紙在卷足憑，參以被告亦坦承確有於案發當日出拳毆打被告之事實
    ，堪認告訴人指訴被告傷害犯行，應屬有據，可以採信。
(二)被告雖以告訴人動手在先，其僅朝告訴人左顴骨揮拳毆打一下云云為辯。然查，
    被告於偵查中辯稱告訴人係先以腳踢其上半身（見偵卷第十七頁背面），嗣於本
    院審理時，卻稱告訴人先以腳踢下半部，伊才出拳毆打告訴人（見本院九十一年
    十二月十九日訊問筆錄），核其先後所辯，就先遭告訴人毆打部位之重要事項，
    所指內容矛盾，顯與一般遭人毆打在先而出手還擊，對於遭人毆打部位，理應記
    憶深刻之常情有悖，參以被告自承當天確係前往案發地點欲找告訴人理論之動機
    及一進入屋內便將桌上玻璃茶壺拿起作勢之舉措，顯見被告自始即有動手傷害人
    之故意，其所稱係告訴人動手在先，伊才還手之辯，並非合理，又果真如此，被
    告既有挑釁行為在先，嗣遭告訴人毆打而出手回擊，所為與正當防衛即有未合，
    仍應該當互毆行為，而無從解免傷害刑責；至被告另以僅出拳毆打告訴人之左顴
    骨部位一下云云為辯，然由告訴人所受傷害集中左眼，且傷勢程度非輕等情綜合
    觀之，被告此部份所辯，要係事後避重就輕之詞，洵不足採。
(三)至告訴人出具診斷證明書上所載受有右肩、右手鈍挫等傷害，係告訴人與被告相
    互拉扯時，因重心不穩摔倒在地所致，業據告訴人陳明在卷（見本院九十一年十
    二月十九日訊問筆錄），尚難認係被告毆打所致，附此敘明。
(四)綜上，本案事證明確，被告犯行可以認定。
二、核被告乙○○所為，係犯刑法第二百七十七條第一項之傷害罪，其接續二次以拳
    毆打告訴人成傷，應依接續犯論以單純一罪。原審就被告傷害犯行予以論罪科刑
    ，固非無見。惟查，告訴人因被告傷害犯行所受傷勢應僅有事實欄所記載之部位
    ，原審援引聲請簡易判決處刑書之記載，採用馬偕醫院診斷證明書，認定告訴人
    因被告傷害犯行受有逾前揭部位以外之傷害，容非妥適；又被告眼部所受傷害，
    經治療後，最佳矯正視力為零點七，有馬偕紀念醫院馬院醫眼字第九一二六七
    號函一紙在卷可稽，顯見告訴人受傷程度未達毀敗視能之重傷害程度無訛，要難
    據此逕認定被告有重傷害之故意，惟眼睛乃身體之重要器官，被告犯行造成告訴
    人視力受損，危害甚鉅，被告犯後猶執詞卸責，且雖與告訴人達成和解，同意按
    月給付賠償金新台幣五千元，然迄今未曾依約履行賠償責任之態度，本院認原審
    量處被告拘役三十日，如易科罰金以三百元折算一日之刑度，核屬過輕，尚有未
    恰。從而，上訴人上訴指摘被告犯行應論以重傷害罪部分雖屬無據，所另指摘原
    審量刑過輕，為有理由。綜上，原判決既有上開未妥之處，應由本院將原判決撤
    銷改判。爰審酌被告之犯罪手段、所生損害及犯後態度等一切情狀，量處如主文
    所示之刑，併諭知易科罰金之折算標準。
據上論斷，應依刑事訴訟法第四百五十五條之一第一項、第三項、第三百六十九條第
一項前段、第三百六十四條、第二百九十九條第一項前段，刑法第二百七十七條第一
項、第四十一條第一項，罰金罰鍰提高標準條例第一條前段、第二條，判決如主文。
本案經檢察官劉異海到庭執行職務。
中      華      民      國     九十二     年     七     月     十六     日
                                   臺灣士林地方法院刑事第四庭
                                       審判長法  官  謝  靜  恒
                 法  官  趙  文  卿
                                             法  官  吳  祚  丞
右正本證明與原本無異。
本判決不得上訴。
                                             書記官  林  立  原
中      華      民      國     九十二     年     七     月     十七     日
附錄本判決論罪科刑依據之法條：
刑法第二百七十七條第一項
傷害人之身體或健康者，處三年以下有期徒刑、拘役或一千元以下罰金。


司法院資訊處製作；財團法人民間司法改革基金會備份。
